# 请教陈版主，预计不存在事实损失情况下，计提的坏账准备确认递延所得税资产的问题。

提问人：食髓知味 时间：2023-05-23 00:56:50
请教陈版主，根据问题2-3-1（就计提资产减值准备所导致的暂时性差异确认递延所得税资产时应考虑的因素）中所述，应当合理估计企业与资产减值准备相关的暂时性差异的预计转回时间（即从减值准备这一预计损失转化为事实损失的纳税年度），目前众多企业对应收账款计提的坏账损失，都是预期信用损失，并非实际发生的损失，此时是否不应当确认递延所得税资产，即便未来有足够的应纳税所得额?
案例如下，A企业应收账款常年保持稳定规模，且稳定在一年以内，即实质上所有应收账款都是能收回的，但是基于自身预期信用损失减值模型，对一年以内的应收账款仍按5%计提坏账准备，这些坏账准备通常在下一年随款项收回而转回，相应的，再根据新的应收账款金额计提新的减值准备。该应收账款的坏账准备金额常年保持稳定规模，未发生实质性损失，A公司未来有足够的应纳税所得额。此时，是否A公司不应当确认递延所得税资产？基于预计减值准备的预计最终不会转化为事实损失为由。一旦确认后，递延所得税资产以后每年都会将以前计提的转回，再重新确认新的，预计规模相当。

回答人：chenyiwei
理论上是不应出现这一情况的。因为“实质上所有应收账款都是能收回的，但是基于自身预期信用损失减值模型，对一年以内的应收账款仍按5%计提坏账准备”这一做法本身就是不合逻辑的。如果预期不会发生信用损失（包括根据前瞻性信息调整后），则理论上不应计提准备，自然也就不存在“确认与资产减值准备相关的可抵扣暂时性差异对应的递延所得税资产”的问题。
实务中，如果考虑到与同行业坏账准备政策的一致性等问题，仍计提了坏账准备的，则因为此时的坏账准备最终不会形成事实损失，也就是不存在可转回的可抵扣暂时性差异，因而此时不应确认递延所得税资产。